臺灣桃園地方法院刑事判決　　　　　　　　　　　　　九十年度易字第二五三六號
　　公　訴　人　臺灣桃園地方法院檢察署檢察官
　　被　　　告　乙○○
右列被告因贓物等案件，經檢察官提起公訴（九十年度偵緝字第四八○號、九十年度
偵字第一一五八二號），本院判決如左：
        主  文
乙○○收受贓物，處拘役伍拾日，如易科罰金，以參佰元折算壹日。又偽造署押，足
以生損害於公眾及他人，處有期徒刑參月，如易科罰金，以參佰元折算壹日。桃園縣
警察局桃園分局武陵派出所民國九十年三月十八日製作之偵訊筆錄之被詢問人欄處偽
造之「曹雅琪」簽名及指印各壹枚、在警訊拍攝之照片上所偽造之「曹雅琪」簽名及
指印各壹枚及臺灣桃園地方法院檢察署民國九十年三月十八日製作之訊問筆錄之受訊
問人欄處偽造之「曹雅琪」簽名壹枚均沒收。
        事  實
一、乙○○於民國九十年三月十八日十三時三十分許，在桃園縣蘆竹鄉○○路某不知
    名舊戲院前，明知姓名、年籍不詳綽號「阿興」之成年男子所交付車牌號碼ＭＸ
    Ｅ－○○一號之重型機車（該機車係甲○○所有，於九十年三月十五日上午七時
    許，在桃園縣蘆竹鄉○○路○段三五一號前被竊，下稱上開機車）係來路不明之
    贓車，竟仍予以收受後騎用。嗣於同日十四時三十分許，騎乘上開機車行經桃園
    縣桃園市○○路四八巷時為警查獲。然乙○○因所騎用者為贓物，又懷有身孕，
    為圖掩飾身分逃避刑責，竟冒用其胞姊「曹雅琪」之名應訊，並於九十年三月十
    八日，先在桃園縣警察局桃園分局武陵派出所製作之偵訊筆錄之被詢問人欄處及
    警訊拍攝之照片上均偽造「曹雅琪」簽名及指印各一枚，且接續在臺灣桃園地方
    法院檢察署製作之訊問筆錄之受訊問人欄處偽造「曹雅琪」簽名一枚，足以生損
    害於曹雅琪本人及刑事案件偵查之正確性。嗣經檢察官傳訊曹雅琪到案後，始查
    悉上情。
二、案經桃園縣警察局桃園分局報請臺灣桃園地方法院檢察署檢察官及臺灣桃園地方
    法院檢察署檢察官自動檢舉偵查起訴。
        理  由
一、訊據被告乙○○固坦認於右揭時地自綽號「阿興」之不詳姓名、年籍成年男子收
    受上開機車使用，並於為警查獲後，冒用其姊「曹雅琪」之名應訊且偽造簽名、
    指印之事實，惟矢口否認有贓物之認識。惟查：
    （一）上開機車係甲○○所有，於九十年三月十五日上午七時許，在桃園縣蘆竹
          鄉○○路○段三五一號前所失竊之情，業據被害人甲○○於警訊中指訴甚
          明，並有贓物領據、車輛竊盜、車牌失竊資料個別查詢報表－查詢車輛認
          可資料表各一紙附卷可稽（附於九十年度偵字第四八五三號偵查卷第八、
          九頁），足認上開機車係屬贓物無訛。
    （二）又被告係騎乘上開贓車當場為警查獲一情，業據被告供承在卷，雖被告辯
          稱：上開機車係向綽號「阿興」之成年男子所借用云云，惟被告並無法具
          體指出該人之姓名、年籍資料，以供查證，尚難遽為被告有利之認定。
    （三）再佐以被告於本院審理中既自承：於借車當時，伊並未向「阿興」取得行
          照或其他車籍資料，亦未與「阿興」約定返還上開機車之時間及地點，且
          伊不知道阿興之年籍姓名等語，而一般人倘欲向陌生人借用機車必會先檢
          視行車資料，以免誤借來路不明之車輛，徒遭擔負刑事責任之風險，自屬
          人情之常，亦為眾所週知之理，被告竟自一伊本身並不熟識之人收受上開
          機車使用，卻又未取得行照以查明該機車之來源，亦未約定返還機車之時
          間、地點，是以被告向「阿興」借用上開機車之過程殊違常情，而其於此
          情形下仍予收受，基此，被告當知該機車是來路不明之贓物無疑，其所辯
          對上開機車無贓物認識云云，顯係事後卸責之詞，難令人置信。
    （四）查右揭被告冒名應訊且偽造「曹雅琪」之簽名、指印等事實，業據被告於
          本院審理中坦承不諱，並有前揭冒「曹雅琪」之名應訊而偽造簽名及捺指
          印之訊問筆錄及照片附卷可稽（附於上開偵查卷第五、十、十五頁）。綜
          上，本件事證明確，被告右揭犯行洵堪認定，應依法論科。
二、被告乙○○明知上開機車係來路不明之贓物，仍予以收受騎用，又冒名應訊，並
    在前揭訊問筆錄及照片上偽造「曹雅琪」之簽名及指印，顯足以生損害於曹雅琪
    本人及刑事案件偵查之正確性，核被告所為，係犯刑法第三百四十九條第一項之
    收受贓物罪及同法第二百十七條第一項（按起訴書漏引第一項）之偽造署押罪。
    再被告先後偽造「曹雅琪」之簽名及指印之行為，係基於單一偽造署押之犯意接
    續進行，在法律評價上，係屬不可分割之單純一罪關係，而應論以一罪。公訴人
    起訴事實雖未敘及被告於上開照片上偽造「曹雅琪」之簽名及指印部分，惟此部
    分行為乃與起訴事實具有接續犯之單純一罪關係，依法本院自得併予審理論究。
    被告所犯上開二罪，犯意各別，罪名互異，應分論併罰。爰審酌被告為貪圖己用
    ，收受贓物，且冒名應訊均所為非是及被告之素行、犯罪之動機、手段、所生之
    危害、犯罪後之態度、所收受贓物之價值等一切情狀，分別量處如主文所示之刑
    ，並均諭知易科罰金之折算標準，以資懲儆。
三、末查，桃園縣警察局桃園分局武陵派出所九十年三月十八日製作之偵訊筆錄之被
    詢問人欄處偽造之「曹雅琪」簽名及指印各一枚、在警訊拍攝之照片上所偽造之
    「曹雅琪」簽名及指印各一枚及臺灣桃園地方法院檢察署九十年三月十八日製作
    之訊問筆錄之受訊問人欄處偽造之「曹雅琪」簽名一枚，均應依刑法第二百十九
    條之規定宣告沒收。至扣案之機車鑰匙乙支係綽號「阿興」之人所交付予被告以
    供騎用上開機車一情，業經被告供承在卷，堪認該機車鑰匙並非被告所有之物，
    且其性質上亦非屬違禁物，是以尚乏沒收之依據，爰不依法宣告沒收之，併此敘
    明。
據上論斷，應依刑事訴訟法第二百九十九條第一項前段，刑法第三百四十九條第一項
、第二百十七條第一項、第四十一條第一項前段、第二百十九條，罰金罰鍰提高標準
條例第一條前段、第二條，判決如主文。
本案經檢察官柯怡如到庭執行職務。
中      華      民      國    九十一    年    一      月    二十三      日
                                臺灣桃園地方法院刑事第二庭
                                    法  官   王美玲
右正本證明與原本無異。
如不服本判決，應於判決送達後十日內向本院提出上訴狀( 應附繕本 )，上訴於
臺灣高等法院。
                                    書記官   賴玉真
中        華        民        國   九十一   年   一   月    二十四    日
附錄本判決論罪科刑之法條：
刑法第三百四十九條第一項
收受贓物者，處三年以下有期徒刑、拘役或五百元以下罰金。
刑法第二百十七條第一項：
偽造印章、印文或署押，足以生損害於公眾或他人者，處三年以下有期徒刑。
